【裁判字號】    95,交易,192
【裁判日期】    950519
【裁判案由】    公共危險
【裁判全文】
臺灣臺北地方法院刑事判決             95年度交易字第192號
公  訴  人  臺灣臺北地方法院檢察署檢察官
被      告  甲○○
上列被告因公共危險案件，經檢察官聲請簡易判決處刑（95年度
偵字第3646號），由本院改依通常程序審理後，經本院合議庭裁
定改依簡式審判程序審理，茲判決如下：
    主    文
甲○○服用酒類，不能安全駕駛動力交通工具而駕駛，處拘役伍
拾伍日，如易科罰金，以佰元折算壹日。
    事    實
一、甲○○明知汽車駕駛人服用酒類後不能安全駕駛動力交通工
    具者，不得駕車，於民國九十五年一月二十日晚上九時許，
    在其臺北市○○○路與吉林路口之餐廳內與同事一同飲酒後
    ，明知業已飲酒過量，注意力、控制力及反應能力均已減退
    ，已達不能安全駕駛動力交通工具之狀態，竟仍於同日晚上
    十一時至十二時許間之某時許，駕駛車牌號碼一六０七－Ｍ
    Ｋ號之自用小客車返家。嗣於翌日凌晨零時三分許，因在臺
    北市中山區○○○路與南京東路口，與乙○○所騎乘，車牌
    號碼Ｊ六Ｎ－七三五號，後載陳冠霖之重型機車發生交通事
    故（過失傷害部分業已與乙○○、陳冠霖達成民事和解，為
    據告訴），經警據報後前往處理時，對其施以呼氣酒精濃度
    測試結果，呼氣中所含酒精濃度高達每公升一‧一三毫克，
    始知上情。
二、案經臺北市政府警察局中山分局報請臺灣臺北地方法院檢察
    署檢察官偵查後聲請簡易判決處刑，經本院認為不宜以簡易
    判決處刑，改依通常程序而為審理。
    理    由
一、訊據被告甲○○對於上開犯罪事實坦承不諱，而被告於上開
    時、地為警查獲後，經警對其測試呼氣中所含酒精濃度結果
    達每公升一‧一三毫克，此有酒精濃度測試表一份附卷可證
    ，依交通部運輸研究所七十九年八月對駕駛人行為之研究（
    酒醉駕車對駕駛行為之分析研究）指出，吐氣每公升酒精含
    量０．二五毫克等於血液中酒精濃度（Blood Al cohol
    Conc entration簡稱BAC）百分之０．０五（亦即每100ml血
    液中含50 mg酒精），而（1）BAC到達百分之０‧０三至至
    百分之０‧０五時，對駕駛能力之影響為：多數駕駛人心境
    逐漸變幻不定、視覺與反應靈敏性減弱、對速度及距離的判
    斷力差。對心理行為之影響為：觀察力逐漸欠缺、心情漸趨
    輕鬆、自信心增加、多話、精神狀態處於陶醉感。（2）BAC
    到達百分之０‧０五至百分之０‧０八時，對駕駛能力之影
    響為：反應遲鈍、駕駛能力受損、遲而不決或決而不行。對
    心理行為之影響為：情緒鬆弛、感情與行為趨向誇張、肌肉
    不協調、精神處於興奮狀態。（3）BAC到達百分之０‧０八
    至百分之０‧一五時，對駕駛能力之影響為：判斷力嚴重受
    到影響、體能與精神協調受損、駕駛之體能困難增加。對心
    理行為之影響為：產生情緒異常現象、步伐不平穩、言語不
    清、反應惡劣、記憶及判斷力受損、精神處於錯亂狀態。（
    4）BAC超過百分之０‧一五，對駕駛能力之影響為：視線搖
    晃、駕駛已進入恍惚狀態、判斷及理解遭到扭曲、駕駛不穩
    定。對心理行為之影響為：意識不明、嘔吐、站、走及講話
    困難、責任感喪失、精神處於麻痺狀態。（5）BAC超過百分
    之０‧五，對駕駛人能力之影響為：無法開車。對心理行為
    之影響為：爛醉如泥、失去知覺可能致死、精神處於昏睡狀
    態之研究報告所示，被告為警查獲後，經警測試呼氣中所含
    酒精濃度每公升一．一三毫克，相當於血液酒精濃度百分之
    ０‧二二六，則被告於是時駕駛能力受影響之程度為：視線
    搖晃、駕駛已進入恍惚狀態、判斷及理解遭到扭曲、駕駛不
    穩定。對心理行為之影響為：意識不明、嘔吐、站、走及講
    話困難、責任感喪失、精神處於麻痺狀態。綜此，堪認被告
    於為警查獲時之精神狀態，顯已達不能安全駕駛動力交通工
    具之程度無疑。從而，本件事證明確，被告上開犯行，洵堪
    認定，應予依法論處。
二、核被告所為，係犯刑法第一百八十五條之三之服用酒類不能
    安全駕駛動力交通工具而駕駛之公共危險罪。爰審酌被告為
    自用小客車駕駛人，在當日晚上九時許結束飲酒後，未立即
    駕車行駛，先於公司內休息約二至三小時後，始於同日晚上
    十一時至十二時許間之某時許駕車返家，尚非毫無考慮其酒
    後駕車對於一般用路人人身及財產安全所可能造成之危害，
    惟呼氣中所含酒精濃度仍高達每公升一‧一三毫克，並因其
    酒後駕車行為肇事、所生危害及犯後坦承不諱，態度尚佳等
    一切情狀，量處如主文所示之刑，並諭知易科罰金之折算標
    準。
三、本件檢察官原聲請簡易判決處刑，惟經本院認有刑事訴訟法
    第四百五十一條之一第四項但書所定之情形，爰改依通常程
    序審判。又被告所犯為死刑、無期徒刑、最輕本刑三年以上
    有期徒刑之罪或高等法院管轄第一審案件以外之罪，並經被
    告於準備程序就被訴事實為有罪之陳述，經告知簡式審判程
    序之旨，並聽取被告及檢察官之意見後，經本院合議庭依刑
    事訴訟法第二百七十三條之一第一項規定，裁定由受命法官
    獨任進行簡式審判程序審理，併予敘明。
據上論斷，應依刑事訴訟法第四百五十二條、第二百七十三條之
一第一項、第二百九十九條第一項前段，刑法第一百八十五條之
三、第四十一條第一項前段，罰金罰鍰提高標準條例第二條，判
決如主文。
本案經檢察官郭昭吟到庭執行職務。
中    華    民    國    95    年    5     月    19    日
                        臺灣臺北地方法院刑事第十五庭
                            法  官  吳麗英
以上正本證明與原本無異。
如不服本判決，應於判決送達後十日內，向本院提出上訴狀。
                            書記官  田華仁
中    華    民    國    95    年    5     月    19    日
附錄本案論罪科刑法條前文：
刑法第一百八十五條之三：服用毒品、麻醉藥品、酒類或其他相
                        類之物，不能安全駕駛動力交通工具
                        而駕駛者，處一年以下有期徒刑、拘
                        役或三萬元以下罰金。


司法院資訊處製作；財團法人民間司法改革基金會備份。
